Jajang Toni Susilo

Developer

Alamat

Nuansa Sukatani Blok C 16/22 Rt. 003 Rw. 011, Kel. Sukatani

Kec. Rajeg, Kab. Tangerang, Prov. Banten

Kontak

jajang.tonisusilo14@gmail.com jts@jajangtonisusilo.my.id

+6282260850831

Web View Portofolio | Data Pendukung



Saya seorang Pengembang Web Developer dengan pengalaman 2 Tahun. Saya memiliki dasar yang kuat dalam pengembangan front end & back-end dan saya terampil dalam membuat aplikasi web yang ramah pengguna dan responsif menggunakan beberapa framework dan ekosistemnya. Selain keterampilan teknis saya, saya adalah seorang komunikator dan pemain tim yang kuat, selain itu saya bersemangat untuk terus berkembang sebagai Developer dan memberikan kontribusi yang berarti bagi proyek dan tim.

Pendidikan

Universitas Islam Syekh Yusuf

Teknik Informatika - (Tangerang)

2018 - 2022

SMK N 1 Sambirejo

Teknik Kendaraan Ringan - (Sragen)

2014 – 2017

SMP N 2 Jenawi

2011 – 2014 (Karanganyar)

SD N 3 Sambirejo

2006 - 2011 (Sragen)

Pengalaman Organisasi

Badan Eksekutif Mahasiswa Fakultas Teknik

Koordinator Media dan Informasi

2020 – 2022

Persaudaraan Setia Hati Terate

Pelatih

2015 - Sekarang

Soft Skill

- Problem Solving
- Team Work
- Berfikir Kritis
- Manajemen Waktu
- Kepemimpinan
- Beradaptasi



Pengalaman Kerja

Kantor Desa - Web Developer

01/01/2021 - 01/01/2022 - Tangerang, Indonesia.

Peran saya adalah membuat web informasi dan pelayanan desa mengembangkan frontend dan backend untuk Web Desa optimasi kinerja web, keamanan pada web serta pemeliharaan dan pembaruan pada.

Perkasa Group – Fullstack Developer

16/09/2022 - 16/09/2023 - Tangerang, Indonesia.

Peran saya adalah mengembangkan produk untuk perusahaan dan memeliharanya. Produk yang saya buat meliputi situs web, Sistem Manajemen Karyawan, Sistem ERP, Sistem Absensi dll.

Skills & Tools

<u>•</u>	Bahasa :			
	Front-End	JavaScript	HTML	CSS
	Back-End	Nodejs	Python	PHP
<u>•</u>	Teknologi :			
	UI related	Tailwindcss	Bootstra	р
	Front-End related	Reactjs	Vuejs	Context API
	Back-End related	Laravel	Codelgniter	Firebase
•	Tools & Soft	ware:		
	Code Related	VS Code	Sublime	Posman
		Git Git	hub Xampp	Postgre

Canva

Adobe Photoshop

Kemampuan Bahasa

Indonesia (Fasih)

Design

related

• English (Cukup)